【裁判字號】    99,易,1970
【裁判日期】    990730
【裁判案由】    詐欺
【裁判全文】
臺灣臺中地方法院宣示判決筆錄      99年度易字第1970號
公  訴  人  臺灣臺中地方法院檢察署檢察官
被      告  甲○○
上列被告因詐欺案件，經檢察官提起公訴（98年度偵字第28426
號），本院合議庭裁定由受命法官依法獨任進行認罪協商程序，
於中華民國99年7月30日下午16時在本院刑事第8法庭宣示判決，
出席職員如下：
                        法  官  洪  俊  誠
                        書記官  蕭  榮  峰
                        通  譯  林  隆  志
審判長起立朗讀判決主文、犯罪事實要旨、處罰條文、附記事項
，及告以上訴限制、期間並提出上訴狀之法院，且諭知記載其內
容：
一、主文：
    甲○○意圖為自己不法之所有，以詐術使人將本人之物交付
    ，處有期徒刑月，如易科罰金，以新臺幣壹仟元折算壹日
    ，緩刑貳年，並於九十九年八月一日前先給付不足之期款捌
    仟元，其餘期款必須依照如附件所示本院九十九年度司中調
    字第二號調解程序筆錄所示內容履行賠償義務。
二、犯罪事實要旨：
    被告甲○○於民國（下同）98年3月間，在網路上以「陳建
    成」名義刊登「宅修家冷氣水電工程」之廣告。適告訴人乙
    ○○將臺中市○○區○○街2號10樓之6之房屋出租給黃新礦
    ，欲在上址安裝冷氣設備，遂依網路廣告所留門號0000-000
    000號電話與被告甲○○聯繫。被告甲○○傳真2張報價單給
    告訴人乙○○後，告訴人乙○○認為價格合理，雙方達成協
    議，約定由被告甲○○至上述地址安裝冷氣設備。惟被告甲
    ○○因負債急需金錢周轉，明知自己有履約上之困難，竟意
    圖為自己不法之所有，要求告訴人乙○○先行給付部分貨款
    ，致使告訴人乙○○不疑有他，分別於98年3月2日、98年3
    月24日，各匯入新臺幣（下同）8萬7000元、5萬1000元至被
    告甲○○向不知情之蔣惠玲借用之中國信託商業銀行南京東
    路分行帳號000000000000號帳戶內。惟被告甲○○收取上開
    款項後，並未向工廠訂購冷氣設備，僅前往臺中市○○區○
    ○街2號10樓之6施作配線工程，直至98年4月2日即雙方約定
    之裝機日期來到，仍以「載送冷氣主機設備之師傅發生車禍
    ，相關設備損壞」等不實理由，搪塞告訴人乙○○。後因被
    告甲○○未能履行契約，告訴人乙○○發覺受騙，報警處理
    而查悉上情。案經告訴人乙○○訴由臺北市政府警察局中山
    分局及臺灣臺中地方法院檢察署檢察官指揮臺中市警察局第
    五分局報請該署檢察官偵查起訴。
三、處罰條文：
    刑法第三百三十九條第一項、第四十一條第一項前段、第七
    十四條第一項第一款、第二項第三款、刑法施行法第一條之
    一第一項、第二項前段。
四、附記事項：
    查被告前未曾因故意犯罪受有期徒刑以上刑之宣告，此有臺
    灣高等法院被告前案紀錄表、臺灣臺中地方法院檢察署刑案
    資料查註紀錄表各1份在卷可按，其因一時失慮，致罹刑章
    ，業已坦承犯行，深具悔意，並與告訴人乙○○成立調解，
    有本院99年度司中調字第2號調解程序筆錄1份在卷可按，衡
    其經此次懲處後當知警惕，應無再犯之虞，本院認其所受宣
    告之刑，以暫不執行為適當，併予宣告緩刑2年，以勵自新
    。又緩刑宣告，得斟酌情形，命犯罪行為人向被害人支付相
    當數額之財產或非財產上之損害賠償，為刑法第74條第2項
    第3款定有明文。本院斟酌上開告訴人乙○○之權益，並給
    予被告自新機會，認於被告緩刑期間，課予依前開調解內容
    履行之負擔，應屬適當，爰併命被告並於九十九年八月一日
    前先給付不足之期款捌仟元，其餘期款必須依照如附件所示
    本院九十九年度司中調字第二號調解程序筆錄所示內容履行
    賠償義務。而被告爾後如有違反該調解程序筆錄內容情事，
    如有一期未按期給付，足認宣告緩刑難收預期效果時，上開
    告訴人得向檢察官陳報，而由檢察官斟酌情節，依法聲請法
    院撤銷緩刑宣告，併此敘明。
五、協商判決除有刑事訴訟法第四百五十五條之四第一項第一款
    於本訊問程序終結前，被告撤銷協商合意或檢察官撤回協商
    聲請者；第二款被告協商之意思非出於自由意志者；第四款
    被告所犯之罪非第四百五十五條之二第一項所定得以聲請協
    商判決者；第六款被告有其他較重之裁判上一罪之犯罪事實
    者；第七款法院認應諭知免刑或免訴、不受理者情形之一，
    及違反同條第二項「法院應於協商合意範圍內為判決；法院
    為協商判決所科之刑，以宣告緩刑或二年以下有期徒刑、拘
    役或罰金為限」之規定者外，不得上訴。
六、本件如得上訴，而如不服本件判決，得自收受宣示判決筆錄
    送達之日起十日內，向本院提出上訴書狀，上訴於第二審法
    院。
中    華    民    國    99    年    7     月    30    日
                        臺灣臺中地方法院刑事第八庭
                                書記官  蕭  榮  峰
                                法  官  洪  俊  誠
上正本證明與原本無異
                                書記官  蕭  榮  峰
中    華    民    國    99    年    7     月    30    日
附錄論罪科刑實體法條文：
刑法第339條第1項：
意圖為自己或第三人不法之所有，以詐術使人將本人或第三人之
物交付者，處 5 年以下有期徒刑、拘役或科或併科 1 千元以下
罰金。
（罰金部份業經刑法施行法第一條之一第二項前段提高30倍為新
台幣3萬元）
刑法施行法第一之一條（95年06月14日修正）：
中華民國九十四年一月七日刑法修正施行後，刑法分則編所定罰
金之貨幣單位為新臺幣。
九十四年一月七日刑法修正時，刑法分則編未修正之條文定有罰
金者，自九十四年一月七日刑法修正施行後，就其所定數額提高
為三十倍。但七十二年六月二十六日至九十四年一月七日新增或
修正之條文，就其所定數額提高為三倍。
附件：

司法院資訊處製作；財團法人民間司法改革基金會備份。
